【裁判字號】    99,小上,35
【裁判日期】    990430
【裁判案由】    損害賠償
【裁判全文】
臺灣臺中地方法院民事裁定              99年度小上字第35號
上  訴  人  甲○○
被  上訴人  乙○○
上列當事人間請求損害賠償事件，上訴人對於民國99年2月26日
本院台中簡易庭99年度中小字第128號第一審小額民事判決提起
上訴，本院合議庭裁定如下：
    主      文
上訴駁回。
第二審訴訟費用新臺幣壹仟伍佰元由上訴人負擔。
    理      由
一、按對於小額程序之第一審裁判之上訴或抗告，非以其違背法
    令為理由，不得為之。又上訴狀內應記載上訴理由，表明(一)
    原判決所違背之法令及其具體內容。(二)依訴訟資料可認為原
    判決有違背法令之具體事實，民事訴訟法第436條之24第2項
    、第436條之25分別定有明文。又所謂判決有違背法令，乃
    指判決不適用法規或適用不當，亦為同法第468條所明定，
    此亦為小額事件之上訴程序所準用（民事訴訟法第436條之
    32第2項參照）。再以判決有不適用法規或適用不當為上訴
    理由時，其上訴狀或理由書應有具體之指摘，並揭示該法規
    之條項或內容，若係成文法以外之法則，應揭示該法則之旨
    趣，倘為司法院解釋或最高法院之判例，則應揭示該判解之
    字號或其內容，如依民事訴訟法第469條所列第1款至第5款
    理由提起上訴時（第6款未準用，參照民事訴訟法第436條之
    32第2項規定），其上訴狀或理由書應揭示合於該條款之事
    實，上訴理由狀如未依此項方法表明者，即難認為已對原判
    決之違背法令有具體之揭示，其上訴自難認為合法，最高法
    院著有71年台上字第314號判例可資參照。次按上訴不合法
    者，第二審法院應以裁定駁回之，民事訴訟法第444條第1項
    前段定有明文，且於小額事件之上訴程序亦準用之，此參照
    民事訴訟法第436條之32第2項規定自明。
二、本件上訴意旨略以：原審判決顯然違反兩造訂定買賣契約內
    容，按契約規定，兩造交易為整店頂讓，理當包括所有主要
    生財設備與其他設備之給付，且契約內容並未有不包括電話
    之條文，原審認定顯然違背兩造間之買賣契約，與事實不符
    。況上訴人亦聲請訊問證人以釐清事實真相，原審亦未傳訊
    等語，核其內容，僅泛稱原審判決理由不當，或就原判決事
    實認定之職權行使、證據取捨加以指摘，並未依民事訴訟法
    第436條之25規定，於上訴狀內表明原判決所違背之法令及
    具體內容，及依訴訟資料可認為原判決有違背法令之具體事
    實，揆諸前開說明，其上訴自非合法，應予駁回。
三、又查，本件上訴人雖曾於民國99年2月8日原審審理時當庭提
    出反訴，惟其隨即於該次言詞辯論期日表示撤回反訴，此有
    該次言詞辯論筆錄附於原審卷宗可查，是上訴人反訴部分既
    經撤回，原審亦未針對反訴部分判決，是上訴人再以原審法
    官對上訴人反訴部分有判決不備理由之違法提起上訴，顯有
    對未判決之事項提起上訴，其上訴程式自有欠缺，亦應駁回
    ，附此敘明。
四、依民事訴訟法第436條之32第1項準用同法第436條之19規定
    ，第二審法院為訴訟費用之裁判時，應確定其訴訟費用額。
    而本件第二審訴訟費用額確定為新臺幣1,500元，爰諭知如
    主文第二項所示。
五、結論：本件上訴為不合法，依民事訴訟法第436條之32第1項
    、第2項、第444條第1項、第95條、第78條、第436條之19第
   1項，裁定如主文。
中    華    民    國    99    年    4     月    30    日
                  民事第三庭  審判長法  官  許秀芬
                                    法  官  謝慧敏
                                    法  官  許石慶
正本證明與原本無異。
本裁定不得抗告。
中    華    民    國    99    年    5     月    3     日
                                    書記官

司法院資訊處製作；財團法人民間司法改革基金會備份。
